【裁判字號】    99,聲再,12
【裁判日期】    990816
【裁判案由】    聲請再審
【裁判全文】
臺灣臺北地方法院民事裁定              99年度聲再字第12號
再審聲請人  乙○○
再審相對人  臺北市政府
法定代理人  甲○○
上列當事人間聲請再審事件，再審聲請人對於中華民國93年2月
23日本院93年度小抗字第2號民事確定裁定聲請再審，本院裁定
如下：
    主  文
再審之聲請駁回。
再審聲請費用由再審聲請人負擔。
    理  由
一、本件再審聲請意旨略以：再審相對人明知伊已於民國88年7
    月2日遷離臺北市○○區○○路209巷39弄5號4樓，卻故意將
    前址陳報為伊之送達住址，又再審相對人明知伊與其往來之
    送達地址為臺北縣中和市○○路369巷8弄8號5樓，於本院91
    年北小字第2271號請求損害賠償事件之起訴書內，故意將伊
    之送達地址漏載「5樓」，致使郵務退件，本院91年北小字
    第2271號確定判決應有民事訴訟法第496條第1項第5款之再
    審事由，本院93年度小抗字第2號確定裁定（下稱原確定裁
    定）竟認前確定判決對「臺北市○○區○○路209巷39弄5號
    4樓」之送達為合法，並認伊未提出遵守不變期間之證據，
    及無證據證明再審相對人有故意指其所在不明而涉訟之情形
    ，原確定裁定未依證據而為認定，顯然違背法令，爰對之聲
    請再審云云。
二、按提起民事再審之訴，應於30日之不變期間內為之。該項期
    間自判決確定時起算，但再審之理由知悉在後者，自知悉時
    起算，民事訴訟法第500條第1、2項定有明文，前開條文依
    同法第507條之規定，於對確定之裁定聲請再審時，亦有準
    用。經查：
  (一)再審聲請人於93年2月26日收受原確定裁定，有本院調閱該
    卷附送達證書可證，是該裁定於93年2月28日24時確定（扣
    除2日在途期間）。詎再審聲請人遲至99年4月28日始提出
    本件再審之聲請，有準再審狀附卷可憑（見本院卷第1頁）
    ，顯已逾30日之不變期間。
  (二)再審聲請人雖主張其於99年3月30日聲請閱覽92年度北再小
    字第1號及93年度小抗字第2號再審之訴卷宗時，始知悉原確
    定裁定有違反法令之再審事由云云。惟依再審聲請人所陳「
    聲請人於民國99年3月30日聲請閱卷，發現（見原審卷第5-8
    頁）有聲請人於民國92年5月30日具狀，內載『本人接到台
    北地方法院執1118號，方知2271號案被宣判確定，後經閱卷
    （附件物）查知，地址為標示五樓，被郵務以地址不詳退件
    ，致使沒接到開庭通知，無從申辯。』…」等語（見本院卷
    第1頁），再審聲請人顯係主張閱卷後查悉92年5月30日書狀
    之內容及所附書證，並據以聲請本件再審，然92年5月30 日
    之書狀乃再審聲請人所提之再審聲請狀（即92年度北再小字
    第1號），其後所附之書證，亦為提起再審之訴時即檢附，
    既經調取前開92年度北再小字第1號聲請再審卷宗查明，則
    再審聲請人於92年5月30日聲請再審時，應即知悉並得使用
    前所檢附之證物。再審聲請人主張其於99年3月30日聲請閱
    卷始發現再審事由云云，顯無足取。
  (三)再審聲請人雖另主張臺北市北投區之戶籍址於88年7月2日即
    經再審相對人聲請執行法院騰空返還（88年度執字第3747號
    ），再審相對人明知其已遷離，卻仍令法院對之送達，顯有
    故意指為所在不明而與涉訟之情形，原確定裁定不憑證據即
    為裁定，顯然違法云云。然再審聲請人為強制執行事件之執
    行債務人，於92年5月30日對本院91年度北小字第2271號確
    定判決提起再審之訴時，應無不知而嗣後始知之可言，其以
    99年3月30日閱卷後始知悉此等情事為由提出本件再審之聲
    請，亦無足取。
  (四)從而，本件再審之聲請，已逾30日不變期間，並不合法，應
    予駁回。
三、據上論結，本件再審之聲請，為不合法，應予駁回，爰依民
    事訴訟法第507條、第502條第1項、第95條、第78條規定，
    裁定如主文。
中    華    民    國    99    年    8     月    16    日
                  民事第六庭  審判長法  官  朱漢寶
                                    法  官  蔡和憲
                                    法  官  許純芳
以上正本係照原本作成。
本裁定不得抗告。
中    華    民    國    99    年    8     月    17    日
                                    書記官  陳怡君

司法院資訊處製作；財團法人民間司法改革基金會備份。
